臺灣臺中地方法院刑事判決　　　　　　　96年度訴字第1669號
公　訴　人　台灣臺中地方法院檢察署檢察官
被　　　告　丙○○
上列被告因違反著作權法等案件，經檢察官聲請以簡易判決處刑
（九十六年度偵字第一三八六號），本院沙鹿簡易庭認不宜以簡
易判決處刑（九十六年度沙簡字第一八七號），移由刑事庭依通
常程序審理，本院合議庭裁定由受命法官獨任進行簡式審判程序
，判決如下：
    主  文
黃孟津意圖銷售而擅自以重製於光碟之方法侵害他人之著作財產
權，處有期徒刑陸月，如易科罰金，以新臺幣壹仟元折算壹日，
緩刑貳年。
扣案之燒錄機貳台、空白光碟片共柒拾壹片，均沒收。
    犯罪事實
一、丙○○明知韓劇「老天爺給我愛」之視聽著作財產權，係晶
    偉股份有限公司（以下簡稱晶偉公司）自該視聽著作之創作
    人合法取得專屬授權而享有著作財產權之視聽著作，非經晶
    偉公司之同意或授權，不得擅自重製或加以散布、販賣。詎
    丙○○明知於民國（下同）九十五年九、十月間，在其位於
    臺中縣龍井鄉○○街四十一巷五十一號之工作處所，以該處
    之電腦設備連結至電腦網際網路，而自大陸地區不明網站以
    「BT」方式下載取得之「老天爺給我愛」影片檔案，係屬未
    經著作權人同意或授權而取得者，竟仍基於意圖銷售而重製
    及予以散布、販賣之犯意，於其取得前開影片檔案後，即用
    電腦燒錄機予以燒錄重製在光碟上，再以上述電腦設備連結
    至網際網路雅虎奇摩拍賣網站，並以其所申請設立之steady
    cherng@yahoo.com.tw電子信箱帳號及中國信託商業銀行中
    港分行帳戶（帳號：000000000000號），在該網站上刊登販
    賣訊息，供不特定人上網與其聯絡訂購，待不特定人與其聯
    絡訂購及匯款後，其再郵寄盜版影片光碟予購買者，並已售
    出三套計獲取新臺幣（下同）二千七百元。嗣於同年十二月
    二日上午十一時五十分許，為警持本院所核發搜索票至丙○
    ○上開工作處所搜索而查獲上情，並扣得其所有供本件犯罪
    所用之燒錄機二台、空白光碟片共七十一片。
二、案經晶偉公司訴由內政部警政署保安警察第二總隊第一大隊
    第二中隊報請臺灣臺中地方法院檢察署檢察官偵查後聲請簡
    易判決處刑。
    理  由
一、本件被告丙○○所犯係死刑、無期徒刑、最輕本刑為三年以
    上有期徒刑以外之罪，其於準備程序中就被訴事實為有罪之
    陳述，經告知簡式審判程序之旨，並聽取公訴人及被告之意
    見後，本院合議庭認為適宜而裁定由受命法官獨任進行簡式
    審判程序，合先敘明。
二、上揭犯罪事實，業據被告丙○○於警詢、偵查中及本院審理
    時均坦承不諱，核與證人即告訴人晶偉公司之代理人甲○○
    於警詢時指訴之情節相符，並有被告所有上開中國信託商業
    銀行中港分行帳戶存摺與交易明細影本、鑑識證明書、告訴
    人之臺北市政府營利事業登記證、錄影節目審查合格證明書
    、授權證明書、正版及盜版「老天爺給我愛」光碟照片、郵
    政包裹託運單影本、電腦網頁拍賣畫面列印資料、電子郵件
    信箱信件畫面列印、中華郵政公司自動櫃員機交易明細表影
    本、照片七張、前述電子信箱帳號之申請基本資料、電腦登
    入網路之IP位址申請資料與查詢紀錄等附卷及燒錄機二台、
    空白光碟片共七十一片扣案可資佐證。足認被告之自白與事
    實相符。本件事證明確，被告犯行堪以認定。
三、核被告丙○○所為，係犯著作權法第九十一條第三項意圖銷
    售而擅自以重製於光碟之方法侵害他人之著作財產權罪。按
    著作權法第九十一條第三項既係規定意圖銷售或出租而擅自
    以重製於光碟之方法重製他人著作，則按照低度行為吸收於
    高度行為之原則，其銷售重製他人著作之行為，當吸收於擅
    自重製行為之中，是被告意圖銷售而重製盜版光碟，進而為
    出售散布行為，其意圖散布而持有之低度低度行為，為其散
    布之高度行為所吸收；其出售散布之低度行為則應為意圖銷
    售而重製光碟之高度行為所吸收，均不另論罪。聲請意旨認
    被告係犯著作權法第九十一條第三項、第二項及第九十一條
    之一第三項、第二項之罪，所犯二罪間，犯意各別，應予分
    論併罰，容有誤會，併此敘明。爰審酌被告事後已與告訴人
    達成和解賠償八萬元，有和解書及告訴人聲請撤回告訴狀附
    卷可稽，及其犯罪之動機、目的、手段、對社會所生危害與
    犯後坦承犯行、態度良好等一切情狀，量處如主文所示之刑
    ，並諭知易科罰金之折算標準。查被告尚無前科，有台灣高
    等法院被告前案紀錄表附卷可稽，其因一時失慮致犯本案，
    事後坦承犯行，已知悔悟，並與告訴人達成和解賠償八萬元
    ，告訴人亦表示願撤回告訴，經此科刑教訓，應知所警惕而
    無再犯之虞，本院認其所受刑之宣告，以暫不執行為適當，
    爰依法併予宣告緩刑二年，以啟自新。又扣案之燒錄機二台
    、空白光碟片共七十一片係被告所有，且為其供本件犯罪所
    用之物，已據其供明在卷，依著作權法第九十八條規定應予
    宣告沒收。
四、據上論斷，應依刑事訴訟法第四百五十二條、第二百七十三
    條之一第一項、第二百九十九條第一項前段、著作權法第九
    十一條第三項、第九十八條、刑法第十一條、第四十一條第
    一項前段、第七十四條第一項第一款，判決如主文。
本案經檢察官乙○○到庭執行職務。
中　　華　　民　　國　　96　　年　　6 　　月　　20　　日
                  刑事第三庭    法  官  朱光國
上正本證明與原本無異。
如不服本判決，應於送達後十日內向本院提出上訴狀（須附繕本
），上訴於台灣高等法院台中分院。
                                書記官  洪明霞
中　　華　　民　　國　　96　　年　　6 　　月　　20　　日
附錄論罪科刑法條：
著作權法第91條：
擅自以重製之方法侵害他人之著作財產權者，處 3 年以下有期徒
刑、拘役，或科或併科新臺幣 75 萬元以下罰金。
意圖銷售或出租而擅自以重製之方法侵害他人之著作財產權者，
處6月以上五年以下有期徒刑，得併科新臺幣20萬元以上2 百萬
元以下罰金。
以重製於光碟之方法犯前項之罪者，處 6 月以上 5 年以下有期
徒刑，得併科新臺幣 50 萬元以上 5 百萬元以下罰金。
著作僅供個人參考或合理使用者，不構成著作權侵害。
